【裁判字號】    99,交抗,1042
【裁判日期】    990429
【裁判案由】    違反交通管理處罰條例
【裁判全文】
臺灣高等法院交通事件裁定            99年度交抗字第1042號
抗  告  人
即受處分人  甲○○
上列抗告人因違反道路交通管理處罰條例案件，不服臺灣桃園地
方法院，中華民國99年3月12日所為裁定（99年度交聲字第277號
），提起抗告，本院裁定如下：
    主  文
抗告駁回。
    理  由
一、原處分意旨略以：受處分人甲○○於民國98年2月8日23時45
    分，駕駛車牌號碼V2－6159號自用小客車，行經桃園縣中壢
    市○○路與龍岡路口處，遭桃園縣政府警察局交通隊中壢交
    通分隊警員攔檢，因受處分人有酒後駕駛自用小客車，酒測
    值0.30MG/L，已超過標準值之違規事由，警員即掣製桃警局
    交字第DB0000000號舉發違反道路交通管理事件通知單當場
    予以舉發，嗣經原處分機關即交通部公路總局新竹區監理所
    於99年2月9日以竹監營字第53-DB0000000號裁決書，以受處
    分人違反道路交通管理處罰條例第35條第1項第1款及違反道
    路交通管理事件統一裁罰基準及處理細則第41條、第43 條
    、第44條、第67條規定，裁處罰鍰新臺幣（下同）19,500
    元，吊扣駕駛執照12個月，施以道安講習等語。
二、聲明異議意旨略以：受處分人因病服用藥酒，不知酒精濃度
    已超過規定標準，非蓄意違規，爰聲明異議等語。
三、原裁定意旨略以：受處分人甲○○於98年2月8日下午11時45
    分，駕駛車牌號碼V2－6159號自用小客車，行經桃園縣中壢
    市○○路與龍岡路口處，遭桃園縣政府警察局交通隊中壢交
    通分隊警員攔檢，因受處分人有酒後駕駛自用小客車，測得
    呼氣酒精濃度0.30MG/L，已超過標準值等情，為受處分人所
    是認，復有舉發通知單在卷可按，足以認定受處分人確實有
    於前揭時地酒後駕車之違規事實。受處分人因病服用酒類，
    為受處分人自身所明知，竟仍於酒後駕車，實難藉此諉責。
    綜上，原處分機關據以裁處，於法並無不合，受處分人聲明
    異議，為無理由，應予駁回。
四、抗告意旨略以：抗告人從無酒駕紀錄，無蓄意違規之意圖，
    係因久病而服用藥酒，懇請諒察云云。
五、按汽車駕駛人，駕駛汽車經測試檢定有酒精濃度超過規定之
    情形者，處15,000元以上60,000元以下罰鍰，並當場移置保
    管其車輛及吊扣其駕駛執照1年，且對汽車駕駛人應施以道
    路交通安全講習，道路交通管理處罰條例第35條第1項第1款
    、第24條第1項第2款定有明文。又汽車駕駛人飲用酒類或其
    他類似物後其吐氣所含酒精濃度超過每公升0.25毫克或血液
    中酒精濃度超過百分之0.05以上者，不得開車，道路交通安
    全規則第114條第2款亦有明文。查抗告人於上揭時間駕駛車
    牌號碼V2－6159號自用小客車，行經桃園縣中壢市○○路與
    龍岡路口處，遭桃園縣政府警察局交通隊中壢交通分隊警員
    攔檢，並經測得呼氣酒精濃度0.30MG/L等情，為抗告人所不
    爭，且有桃園縣政府警察局舉發違反道路交通管理事件通知
    單附卷可稽，則抗告人駕駛汽車經測試檢定確有酒精濃度超
    過道路交通安全規則第114條第2款所規定標準之違規情形。
    至抗告人主張其係因久病而飲用藥酒乙節，縱認屬實，然其
    於飲用藥酒後仍貿然駕車，即與道路交通管理處罰條例第35
    條之規範本旨相違，尚不因其飲用者係藥酒，而得免行政處
    罰，抗告人所執上開理由，顯難解免其應負之行政罰責。
六、綜上，抗告人於上開時、地酒後駕駛自用小客車，且經測試
    檢定有酒精濃度超過規定標準之違規行為，洵堪認定。原審
    認原處分機關依道路交通管理處罰條例第35條第1項第1款、
    及違反道路交通管理事件統一裁罰基準及處理細則第41條、
    第43條、第44條、第67條規定，裁處罰鍰新臺幣19,500元，
    吊扣駕駛執照12個月，施以道安講習之處分，於法即無不合
    ，因而裁定駁回抗告人之異議，本院核其認事用法並無違誤
    ，本件抗告人仍執前詞提起抗告，顯無理由，應予駁回。
據上論斷，應依道路交通管理處罰條例第89條、道路交通案件處
理辦法第26條、刑事訴訟法第412條，裁定如主文。
中    華    民    國    99    年    4     月    29    日
                  刑事第二十三庭審判長法  官  許宗和
                                      法  官  潘進柳
                                      法  官  林海祥
以上正本證明與原本無異。
不得再抗告。
                                      書記官  林淑貞
中    華    民    國    99    年    4     月    30    日

司法院資訊處製作；財團法人民間司法改革基金會備份。
